# a 企业收入核算

提问人：zhs7403 时间：2019-09-09 16:15:29
a 为轮胎生产厂，为某矿山提供轮胎，但是收入不是固定的，而是按照矿山的工作量计算。本期 a轮胎厂承包b 矿山一个项目的所有轮胎使用，比如这个项目需要 100 个轮胎，项目原来留有 10 个轮胎，合同约定，a 可以使用这 10 个轮胎，项目结束时，必须还有 100 个轮胎（新旧没关系，能用即可）。这 10 个轮胎承包时如何会计处理？
如果这 10 个轮胎项目开工期间有坏的，a 轮胎厂必须从库里出一个用，这时候如何考虑会计处理问题？

回答人：chenyiwei
1 、收入按照矿山的工作量和约定的费率计算确认。
2 、成本结转方面，需考虑轮胎的预计使用寿命，合同期内的预计替换率、预计发生的翻新维修费用等因素，予以合理估计，采用系统、合理的方式在合同期内摊销确认成本。对于确定使用寿命短于合同期限，期满时不会再收回的轮胎，可在发出时一次结转其账面成本。